【裁判字號】    95,上易,889
【裁判日期】    950623
【裁判案由】    竊盜
【裁判全文】
臺灣高等法院刑事判決                 95年度上易字第889號
  上  訴  人
  即  被  告  乙○○
                      號5樓
上列上訴人因竊盜案件，不服臺灣桃園地方法院 95年度易字第
284號，中華民國95年3月27日第一審判決（起訴案號：臺灣桃
園地方法院檢察署94年度偵字第17147號﹔併辦案號：95年度偵
字第7285號），提起上訴，本院判決如下：
    主  文
原判決撤銷。
乙○○連續竊盜，處有期徒刑月，如易科罰金，以佰元折算
壹日。
    事  實
一、乙○○於民國（下同） 94年7月中旬某日，在桃園縣中壢市
    ○○○路、中山東路口之路橋下方，見甲○○所有而於93年
    9月11日某時，在桃園縣中壢市○○路 37巷口，遭不詳之人
    竊取之車牌號碼 JE3-316號重型機車停在該處，因其所使用
    之車牌號碼 FCA-348號重型機車故障不堪使用，竟萌生意圖
    為自己不法之所有，竊取該機車牽回其住處，嗣以其所有之
    螺絲起子、老虎鉗拆下該機車鎖頭、大燈等零件，而換上其
    所有上開機車之鎖頭及大燈，而於同年 9月14日23時20分許
    ，乙○○騎乘前開竊得之機車行經桃園縣中壢市○○路 ○段
    與南昌街口時，為警攔檢而查獲。經移送檢察官偵辦，乙○○經具保後，竟猶不知悔改，復基於同前意圖為自己不法所
    有之概括犯意，於 94年10月10日凌晨1時許，在桃園縣龜山
    鄉○○街5號長庚醫院醫學大樓地下室1樓，將天花板輕鋼架
    石綿片取下，翻越隔間進入潔洋環保公司，竊取該公司所有
    之特富牌硬光臘1桶使用。
二、案經桃園縣政府警察局平鎮分局報請臺灣桃園地方法院檢察
    署檢察官偵查起訴及移送本院併案審理。
    理  由
一、上揭犯罪事實，業據上訴人即被告乙○○於警詢及偵、審時
    坦承不諱，並據被害人甲○○、丁○○分別於警詢時指述綦
    詳在卷，且有被害人甲○○出具之贓物認領保管單暨車籍作
    業系統─查詢認可資料、車輛竊盜、車牌失竊資料個別查詢
    報表─查詢車輛認可資料、蒐證照片各1紙及監視器畫面光
    碟1張在卷可參，是被告上揭自白竊盜犯行，核與事實相符
    ，事證明確，被告連續竊盜犯行，洵堪認定。
二、核被告乙○○所為，係犯刑法第320條第1項之竊盜罪，檢察
    官以被告係攜帶凶器，所為係犯刑法第 321條第1項第3款之
    加重竊盜罪，容有未洽，惟基本犯罪事實相同，爰變更起訴
    法條，被告先後2次竊盜犯行，時間緊接，手段相似，觸犯
    構成要件相同之罪名，顯係基於概括犯意為之，應依連續犯
    規定論以一連續竊盜罪，並加重其刑。原審以被告上述犯行
    事證明確，予以論罪科刑，固非無見，惟查竊盜係趁人不注
    意之際以竊取他人財物，是行竊時必迅速為之，以免遭人發
    覺，查本件被告既係竊取機車，衡情自無於現場先行拆解部
    分零件之理，本件被告係於竊得機車後，始以其所有之螺絲
    起子、老虎鉗拆下該機車上之鎖頭、大燈等零件，原審認被
    告係以客觀上具有危險性之螺絲起子、老虎鉗，在上揭地點
    拆解機車之鎖頭後，再以其所有之機車鑰匙將該機車騎走而
    竊取，核與事實不符，論斷自有未洽﹔又被告於上揭時地竊
    取潔洋環保公司所有特富牌硬光臘 1桶之犯行，此部分與公
    訴人起訴被告竊盜之犯罪事實間，具有連續犯之裁判上一罪
    關係，原審未併予審理，亦有未洽，是被告上訴意旨否認有
    持螺絲起子、老虎鉗竊取上開機車，而指摘原審判決不當，
    非無理由，則原判決既有上揭可議之處，自應由本院予以撤
    銷改判，爰審酌被告之素行，犯罪之動機、目的、手段、次
    數，因而所竊得財物之價值非高，被告之子郭冠均罹患法洛
    氏四重症，領有殘障手冊，仍須被告照顧及被告犯罪後坦承
    犯行等一切情狀，量處有期徒刑3月，並諭知易科罰金之折
    算標準。
三、至臺灣桃園地方法院檢察署檢察官95年度偵字第7285號移送
    併辦意旨另以：被告乙○○於 94年10月10日凌晨1時30許，
    在桃園縣龜山鄉○○街5號長庚醫院醫學大樓地下室2樓儲藏
    室，竊取鉅眾實業有限公司（下稱鉅眾公司）所有之打腊機
    及電風扇各 1台，因認被告就此部分亦涉犯刑法竊盜罪嫌云
    云。按犯罪事實應依證據認定之，無證據不得認定被告犯罪
    事實，刑事訴訟法第154條第2項定有明文﹔訊據被告乙○○
    固供承有於上揭時地取走鉅眾公司所有之打腊機及電風扇各
    1 台之事實，惟否認有竊盜之犯行，辯稱該打腊機及電風扇
    是伊跟鉅眾公司領班丙○○借的，丙○○說將倉庫鑰匙放在
    大樓管理員那裡，伊去拿該鑰匙開門拿走該打腊機及電風扇
    ，並不是偷的云云，經查，鉅眾公司領班丙○○於95年2月9
    日警詢時固指述鉅眾公司所有之打腊機、電風扇係遭被告乙○○所偷，惟於同日警詢時亦供稱乙○○向伊借打腊機，伊
    有答應借他，並要他來找伊拿儲藏室鑰匙，不過他沒有來拿
    ，卻直接到儲藏室竊走財物等語，是被告所辯曾跟丙○○借
    上開打腊機及電風扇一節，尚非無據，縱被告嗣後非依約定
    之時間前往取走該打腊機及電風扇，惟被告既事先即向丙○○表示借用該打腊機及電風扇，並獲丙○○應允，則被告於
    上開時地始行前往取走該打腊機及電風扇，應無成立竊盜犯
    行之可言，是尚乏積極證據足資證明被告有此部分竊盜犯行
    ，被告此部分竊盜犯行尚屬不能證明，自與被告上開論罪科
    刑部分無何連續犯之裁判上一罪關係，本院自無從併予審理
    ，應退回檢察官另為適當之處理，附此敘明。
據上論斷，應依刑事訴訟法第369條第1項前段、第364條、第299
條第1項前段，刑法第56條、第320條第1項、第41條第1項前段，
罰金罰鍰提高標準條例第1條前段、第2條，判決如主文。
本案經檢察官陳明光到庭執行職務。
中    華    民    國    95    年    6     月    23    日
                  刑事第五庭  審判長法  官  吳    敦
                                    法  官  吳 啟 民
                                    法  官  張 傳 栗
以上正本證明與原本無異。
不得上訴。
                                    書記官  秦 慧 榮
中    華    民    國    95    年    6     月    23    日
附錄：本案論罪科刑法條全文
刑法第320條第1項
意圖為自己或第 3 人不法之所有，而竊取他人之動產者，為竊盜
罪，處五年以下有期徒刑、拘役或五百元以下罰金。


司法院資訊處製作；財團法人民間司法改革基金會備份。
